ru: Комплектация набора для сервировки: Чаша; Подставка для тортов и пирожных; Графин; Миска для чипсов; Молочник; Миска для соуса; Соусник; Крышка; Кувшин; Блюдо; Чаша для пунша; Сервировочная вилка; Половник; Сервировочная ложка; Подставка; Сахарница; Уровень; Поднос; Супница; Другое
en: Serveware pieces included: Bowl; Cake stand; Carafe; Chip bowl; Creamer; Dip bowl; Gravy boat; Lid; Pitcher; Platter; Punch bowl; Serving fork; Serving ladle; Serving spoon; Stand; Sugar bowl; Tier; Tray; Tureen; Other
ko: 서빙웨어 포함 구성품: 그릇; 케이크 스탠드; 카라페; 칩 보울; 크리머; 딥볼; 그레이비 보트; 뚜껑; 피처; 플래터; 펀치볼; 서빙 포크; 서빙용 국자; 믹싱용 스푼; 스탠드; 설탕 그릇; 층; 트레이; 튜린; 기타
vi: Các món đồ dùng phục vụ bàn ăn đi kèm: Bát; Giá để bánh; Bình đựng; Bát đựng khoai tây chiên; Bột kem; Bát chấm; Bát đựng nước sốt; Nắp; Bình đựng nước; Đĩa lớn; Bát pha rượu; Dĩa phục vụ; Muỗng múc; Thìa phục vụ; Giá đỡ; Hũ đựng đường; Cấp độ; Khay; Liễn; Khác
cs: Obsažené kusy servírovacího nádobí: Mísa; Podstavec na dorty; Karafa; Mísa na chipsy; Nádobka na smetanu; Miska na dip; Omáčník; Víko; Džbán; Tác; Punčová mísa; Vidlička na servírování; Servírovací naběračka; Lžíce na servírování; Stojan; Cukřenka; Servírovací stojan; Podnos; Polévková mísa; Jiné
pl: W zestawie naczynia do serwowania żywności: Misa; Patera na ciasto; Karafka; Miska na chipsy; Mlecznik; Miseczka do dipów; Sosjerka; Pokrywka; Dzbanek; Półmisek; Waza na poncz; Widelec do serwowania; Chochla do serwowania; Łyżka do serwowania; Stojak; Cukiernica; Piętrowy; Tacka; Waza; Inne
it: Piatti da portata inclusi: Bowl; Alzata per torte; Caraffa; Ciotola per patatine; Lattiera; Ciotola per salse; Salsiera; Coperchio; Brocca; Piatto; Zuppiera per punch; Forchettone da portata; Mestolo da portata; Cucchiaio da portata; Supporto; Zuccheriera; Livello; Vassoio; Zuppiera; Altro
pt-PT: Peças de loiça para servir incluídas: Tigela; Suporte para bolos; Jarro; Taça para batatas fritas; Leiteira; Tigela para molho; Molheira; Tampa; Jarro; Prato; Taça para punch; Garfo de servir; Concha de servir; Colher de servir; Suporte; Açucareiro; Bandeja; Bandeja; Terrina; Outro
da: Serveringsdele medfølger: Skål; Kagestand; Karaffel; Chipsskål; Flødekande; Dipskål; Sovsekande; Låg; Kande; Fad; Punchbowl; Serveringsgaffel; Serveringsøse; Serveringsske; Stativ; Sukkerskål; Niveau; Bakke; Terrin; Andet
ja: サーバーウェア同梱: ボウル; ケーキスタンド; カラフェ; チップボウル; クリーマー; ディップボウル; ソースボート; ふた; ピッチャー; プラッター; パンチボウル; サービングフォーク; サービングレードル; サービングスプーン; スタンド; シュガーボウル; ティア; トレイ; フタ付き深皿; その他
bg-BG: Включени съдове за сервиране: Купа; Поставка за торта; Гарафа; Купа за чипс; Каничка за сметана; Купа за топене; Сосиера; Капак; Кана; Плато; Купа за пунш; Вилица за сервиране; Черпак за сервиране; Лъжица за сервиране; Поставка; Захарница; Поднос на етажи; Поднос; Супник; Друго
el: Περιλαμβανόμενα είδη σερβιρίσματος: Μπολ; Βάση κέικ; Καράφα; μπολ τσιπ(άκι); Κανατάκι; Μπολ για ντιπ; Σαλτσιέρα; Καπάκι; Καράφα; Πιατέλα; Μπολ για παντς; Πιρούνι σερβιρίσματος; Κουτάλα σερβιρίσματος; Κουτάλι σερβιρίσματος; Βάση; Ζαχαριέρα; Κερκίδα; Δίσκος; Σουπιέρα; Άλλο
ro-RO: Articole de servire incluse: Bol; Suport pentru tort; Carafă; Bol pentru chipsuri; Bol pentru smântână; Bol de sosuri; Sosieră; Capac; Ulcior; Platou; Bol de punci; Furculiță de servire; Polonic de servire; Polonic; Suport; Bol pentru zahăr; Etaj; Tavă; Supieră; Altele
lt-LT: Komplekte esantys serviravimo indai: Dubuo; Tortų stovas; Grafinas; Užkandžių dubuo; Ąsotėlis grietinėlei; Padažo dubuo; Padažinė; Dangtis; Ąsotis; Lėkštė; Punšo dubuo; Serviravimo šakutė; Serviravimo samtis; Serviravimo šaukštas; Stovas; Cukrinė; Pakopa; Padėklas; Sriubinė; Kita
sv: Serveringsdelar som ingår: Skål; Tårtfat; Karaff; chipskål; Gräddkanna; Dipskål; Gravy boat; Lock; Tillbringare; Tallrik; Punchskål; Serveringsgaffel; Serveringsslev; Serveringssked; Stativ; Sockerskål; Nivå; Bricka; Terrin; Annat
nb: Serveringsdeler inkludert: Bolle; Kakefat; Karaffel; Chipskål; Fløtekoker; Dippskål; Sausenebb; Lokk; Kanne; Fat; Punsjbolle; Serveringsgaffel; Serveringsøse; Serveringsskje; Stativ; Sukkerbolle; Nivå; Brett; Terrin; Annet
fi: Pakkaukseen sisältyvät tarjoiluastiat: Kulho; Kakkuvati; Karahvi; Sipsikulho; Kermakko; Dippikulho; Kastikemalja; Kansi; Vesikannu; Vati; Boolimalja; Tarjoiluhaarukka; Tarjoilukauha; Tarjoilulusikka; Jalusta; Sokeriastia; Kerrosvati; Tarjotin; Liemikulho; Muu
sk-SK: Vrátane súpravy riadu: Misa; Stojan na zákusky; Karafa; Miska na hranolky; Krémovač; Miska na dip; Servírovacia miska na omáčku; Veko; Džbán; Servírovací tanier; Misa na punč; Servírovacia vidlička; Servírovacia naberačka; Servírovacia lyžica; Stojan; Cukornička; Úroveň; Podnos; Polievková misa; Iné
th: จำนวนชิ้นของเครื่องใช้บนโต๊ะอาหารที่รวมอยู่ในชุด: ทรงชาม; ชั้นวางเค้ก; เหยือกเสิร์ฟ; ชามใส่ขนมขบเคี้ยว; ครีมเทียม; ชามน้ำจิ้ม; ถ้วยใส่น้ำเกรวี่; ฝาปิด; เหยือก; ถาดเสิร์ฟอาหาร; ถ้วยพันช์; ส้อมเสิร์ฟ; ทัพพีตักเสิร์ฟ; ช้อนกลาง; แท่นวาง; ถ้วยใส่น้ำตาล; ชั้นวางเสิร์ฟ; ถาด; โถใส่อาหาร; อื่นๆ
zh-TW: 包含上菜用具件數: 碗; 蛋糕架; 玻璃瓶; 麥片碗; 奶精; 醬料碟; 肉汁盛裝盤; 蓋子; 水壺; 組合拼盤; 調理深碗; 公用叉; 公用湯勺; 公用匙; 立架; 糖罐; 層級; 托盤; 湯盅; 其他
tr: Ürüne dahil olan servis gereçleri: Kase; Pasta tablası; Sürahi; Cips kasesi; Sütlük; Sos kasesi; Sos servis tabağı; Kapak; Sürahi; Servis tabağı; Punç kasesi; Servis çatalı; Servis kepçesi; Servis kaşığı; Tabanlık; Şekerlik; Katlı stand; Tepsi; Çorbalık; Diğer
de: Inbegriffenes Serviergeschirr: Bowl; Tortenstand; Karaffe; Snackschale; Milchkännchen; Dip-Schüssel; Saucière; Deckel; Krug; Teller; Bowleschüssel; Serviergabel; Servierkelle; Servierlöffel; Ständer; Zuckerdose; Etagere; Tablett; Terrine; Sonstiges
es: Utensilios de servir incluidos: Tazón; Base para tarta; Jarra; Bol de patatas fritas; Jarrita para la leche; Cuenco de aperitivo; Salsera; Tapa; Jarra; Plato; Ponchera; Tenedor de servicio; Cucharón para servir; Cuchara para servir; Soporte; Azucarera; Nivel; Bandeja; Sopera; Otros
pt-BR: Peças incluídas de utensílios para servir: Bowl; Suporte para bolo; Jarra; Tigela para petiscos; Creme; Tigela para imersão; Molheira; Tampa; Jarro; Travessa; Tigela para ponche; Garfo de servir; Concha de servir; Colher de servir; Suporte; Açucareiro; Nível; Bandeja; Terrinas; Outro
fr: Pièces incluses dans le service de table: Bol; Présentoir à gâteaux; Carafe; Bol à chips; Crémier; Bol à tremper; Saucière; Couvercle; Lanceur; Plat; Bol à punch; Fourchette de service; Louche de service; Cuillère de service; Support; Sucriers; Étage; Plateau; Soupière; Autre
nl: Inbegrepen serveerservies: Kom; Taartstandaard; Karaf; Chipsschaal; Creamer; Dipschaaltje; Juskom; Deksel; Kan; Serveerschaal; Punchschaal; Serveervork; Opscheplepel; Serveerlepel; Standaard; Suikerpotje; Plateau/Etage; Dienblad; Terrine; Overig
hu: Mellékelt tálalóeszközök: Tál; Tortaállvány; Üvegkancsó; Chipses tál; Tejkiöntő; Mártogatós tál; Mártásos csésze; Fedő; Korsó; Tál; Puncsos tál; Tálalóvilla; Merőkanál; Tálalókanál; Állvány; Cukortartó; Többszintes; Tálca; Levesestál; Egyéb
zh-CN: 包括餐桌用具: 碗; 蛋糕架; 玻璃瓶; 零食碗; 奶油壶; 蘸料碗; 调味汁瓶; 盖子; 大水罐; 拼盘; 潘趣碗; 上菜餐叉; 公用长柄勺; 公用汤勺; 支架; 糖罐; 多层架; 托盘; 盖碗/汤碗; 其他
hr-HR: Uključeni komadi posuđa za posluživanje: Zdjela; Stalak za torte; Bokal; Zdjela za čips; Vrhnje za kavu; Zdjela za umak; Zdjela za umak za jelo; Poklopac; Vrč; Pladanj; Zdjela za punč; Vilica za posluživanje; Kutlača za posluživanje; Žlica za posluživanje; Stalak; Posuda za šećer; Stalak; Pladanj; Zdjela za juhu; Ostalo
sl-SI: Priloženi deli servirne posode: Bazen; Stojalo za torte; Karafa; Skleda za čips; Smetana za kavo; Skledica za omake; Posodica za omako; Pokrov; Vrč; Pladenj; Skleda za punč; Servirne vilice; Servirna zajemalka; Servirna žlica; Stojalo; Sladkornica; Stopnja; Pladenj; Jušna skleda; Druga